臺灣基隆地方法院民事裁定  
111年度補字第271號
原      告  陳俊毅  
被      告  紀倍宗  


上列當事人間分配表異議之訴事件，本院裁定如下：
    主  文
本件訴訟標的價額核定為新臺幣陸拾捌柒仟捌佰貳拾伍元。
原告至遲應於前開核定訴訟標的價額之裁定確定後五日內，向本
院補繳第一審裁判費新臺幣柒仟肆佰玖拾元。如逾期未補繳，即
以裁定駁回其訴。
    理  由
一、本件原告提起本件分配表異議之訴，惟未繳納裁判費用。按
    訴訟標的之價額，由法院核定。核定訴訟標的之價額，以起
    訴時之交易價額為準，無交易價額者，以原告就訴訟標的所
    有之利益為準，民事訴訟法第77之1條第1項、第2項定有明
    文。而分配表異議之訴之訴訟標的價額，以原告主張因變更
    分配表而得增加之分配額為標準定之（最高法院76年台上字
    第2782號判例意旨參照）。是分配表異議之訴，「債務人為
    原告」時，應以原告主張因變更分配表，致被告即債權人較
    原分配表所減少之分配金額為標準，以之計算其訴訟標的價
    額（最高法院97年度台抗字第652號裁定意旨參照）。蓋強
    制執行法第41條第1項本文所稱之分配表異議之訴，其訴訟
    標的為該異議之債權人或債務人對分配表之異議權，法院核
    定該訴訟標的之價額，應以該異議者請求宣示變更或撤銷原
    分配表所得之利益為準。經查，原告提起本件分配表異議之
    訴，係請求為將本院110年度司執字第3009號強制執行事件
    ，對執行債權人即被告所分配之債權額中之違約金數額，由
    新臺幣（下同）707,200元變更為19,375元。是原告即債務
    人主張變更分配表，導致被告即債權人較原分配表所減少之
    分配金額，應係687,825元（計算式：707,200－19,735元＝68
    7,825元）。爰核定本件訴訟標的價額為687,825元。
二、按「因財產權而起訴，其訴訟標的之金額或價額在新臺幣十
    萬元以下部分，徵收一千元；逾十萬元至一百萬元部分，每
    萬元徵收一百元；逾一百萬元至一千萬元部分，每萬元徵收
    九十元；逾一千萬元至一億元部分，每萬元徵收八十元；逾
    一億元至十億元部分，每萬元徵收七十元；逾十億元部分，
    每萬元徵收六十元；其畸零之數不滿萬元者，以萬元計算。
    」民事訴訟法第77條之13定有明文。又依「臺灣高等法院民
    事訴訟、非訟事件、強制執行費用提高徵收數額標準」規定
    ，訴訟標的之金額或價額逾十萬元部分，加徵原定數額十分
    之一。本件訴訟標的之價額為687,825元，故應徵第一審裁
    判費7,490元。
三、當事人對於本院核定訴訟標的價額之裁定，得於10日內抗告
    。故原告至遲應於主文第一項核定訴訟標的價額之裁定確定
    後5日內，向本院補繳第一審裁判費7,490元，如逾期未補繳
    ，即以裁定駁回其訴。
四、依民事訴訟法第77條之1、第249條第1項但書規定，裁定如
    主文。
中　　華　　民　　國　　111 　年　　6 　　月　　1 　　日
                  民事庭法  官   周裕暐
以上正本係照原本作成。　　　　　　　　　   
一、如不服本裁定主文第一項，得於本裁定送達後10日內向本院
    提出抗告狀，並繳納抗告裁判費新臺幣1,000元，抗告於臺
    灣高等法院。
二、對本裁定主文第二項，不得抗告。
中　　華　　民　　國　　111 　年　　6 　　月　　2 　　日
                        書記官   謝佩芸